臺灣臺北地方法院刑事判決　　　　　　　　　　　　九十年度簡上字第三七九號
　　上　訴　人
　　即　被　告　丙○○
右上訴人因傷害案件，不服本院簡易庭九十年度簡字第一五六八號，中華民國九十年
八月三十日第一審簡易判決（聲請案號：臺灣臺北地方法院檢察署九十年度偵字第七
五二六），提起上訴，本院第二審合議庭判決如左：
    主  文
上訴駁回。
丙○○緩刑伍年，緩刑期內付保護管束。
    事  實
一、丙○○前因妨害風化罪，經法院判處有期徒刑六月，如易科罰金以三百元折算一
    日，於民國八十二年十月二十九日易科罰金執行完畢。其與乙○○為夫妻關係，
    二人具有家庭暴力防治法第三條第一款所指之家庭成員關係，均為視能殘障人士
    ，皆在臺北市○○區○○街二二一號「龍山寺」前為人按摩收費為生，平素感情
    即非融洽並已分居，九十年三月十日下午六時三十分許，丙○○因是否偕同參加
    友人喜宴及向乙○○商借椅子按摩營業等細故，與乙○○發生爭執，竟基於傷害
    之犯意，在龍山寺前，持乙○○置於路旁之塑膠椅子一把及徒手，揮打毆擊乙○
    ○之頭、臉、胸部多下，致乙○○因而受有頭皮腫痛約六×七×一公分、顏面多
    處擦傷約○‧五×○‧二公分、○‧五×○‧一公分、○‧五×○‧一公分、左
    胸疼痛、皮膚變紅約九×七公分等傷害。
二、案經乙○○訴由臺北市政府警察局萬華分局報告臺灣臺北地方法院檢察署檢察官
    偵查並聲請簡易判決處刑。
    理  由
一、訊據被告丙○○固不諱言與告訴人乙○○為夫妻關係、平素感情即非融洽並已分
    居、有於上揭時地持塑膠椅子及徒手毆打告訴人胸部等事實，惟矢口否認有毆打
    其頭部，辯稱：伊站著，乙○○也是站著，伊是彎腰往下打，不可能打到林女頭
    部云云。惟查：被告如何持塑膠椅子毆打告訴人頭部、胸部多下之事實，業據告
    訴人於警、偵訊及本院審理中指述明確，並經證人即目擊案發過程之龍山寺保全
    人員甲○○證述屬實，且卷附家庭暴力事件驗傷診斷書一紙復登載告訴人所受前
    揭傷害明確，況質之被告亦供稱：伊是全盲，在揮動椅子時林女的姿勢伊看不到
    等語（見本院九十一年三月廿九日審判筆錄），按在遭受他人攻擊時，衡情被攻
    擊者必會閃避以求逃免，被告盲目揮打椅子時告訴人閃躲而遭椅子擊中頭部，仍
    屬於被告傷害故意之涵括範圍，被告所辯顯不能為其有利之認定。又被告雖毆擊
    告訴人之頭部，然斟酌被告所持武器、揮打次數、告訴人所受傷害等情，顯然被
    告並無重傷害之犯意。本件事證明確，被告犯行洵堪認定，應依法論科。
二、核被告所為，係犯刑法第二百七十七條第一項傷害罪，屬家庭暴力防治法第二條
    第二項之家庭暴力罪，原審依刑事訴訟法第四百四十九條第一項前段、第三項、
    第四百五十四條第二項，刑法第二百七十七條第一項、第四十一條第一項前段，
    罰金罰鍰提高標準條例第一條前段、第二條之規定，逕以簡易判決判處有期徒刑
    三月，如易科罰金，以三百元折算一日，其認事用法，除刑法第四十一條第一項
    後段之「但確因不執行所宣告之刑，難收矯正之效，或難以維持法秩序」等規定
    ，均屬檢察官指揮執行時所應斟酌裁量之事項，而非法院裁判時所應審酌者，不
    需特意捨棄不予引用，應一併引用外，其餘均無不合，量刑亦屬妥適。被告上訴
    意旨仍執前詞，空言指摘原審判決不當，顯無理由，應予駁回。末查，被告前因
    妨害風化罪，經判處有期徒刑六月，如易科罰金以三百元折算一日，於八十二年
    十月二十九日易科罰金執行完畢後，五年以內未曾受有期徒刑以上刑之宣告，有
    臺灣高等法院被告全國前案紀錄表在卷可稽，其因一時失慮、致罹刑典，復為視
    障人士，以路邊設攤按摩為業，收入菲薄，業經本院訊問屬實，經此教訓，應知
    警惕，當無再犯之虞，本院因認所宣告之刑，以暫不執行為適當，併予宣告緩刑
    五年，緩刑期內並依家庭暴力防治法第三十條第一項交付保護管束，以啟自新。
據上論斷，應依刑事訴訟法第四百五十五條之一第一項、第三項、第三百六十八條，
刑法第七十四條第二款，家庭暴力防治法第三十條第一項，判決如主文。
本案經檢察官陳錫柱到庭執行職務
中      華      民      國    九十一    年      四      月     十二     日
                                      臺灣臺北地方法院刑事第八庭
                                          審判長法  官  王淑滿
                                                法  官  鄭佾瑩
                                                法  官  張永宏
右正本證明與原本無異。
不得上訴。
                                                書記官  高永珍
中      華      民      國    九十一    年      四      月     十二     日
附錄本件論罪科刑法條全文：
刑法第二百七十七條第一項
傷害人之身體或健康者，處三年以下有期徒刑、拘役或一千元以下罰金。
